臺灣桃園地方法院交通事件裁定　　　 　96年度交聲字第295號
異　議　人
即受處分人　甲○○
原處分機關　交通部公路總局新竹區監理所中壢監理站
上列受處分人因違反道路交通管理處罰條例案件，不服交通部公
路總局新竹區監理所中壢監理站民國96年5 月8 日所為之處分（
原處分：壢監裁字第裁53—C00000000 號），聲明異議，本院裁
定如下：
    主  文
異議駁回。
    理  由
一、原處分意旨略以：異議人即受處分人甲○○於民國96年2 月
    6 日14時20分，駕駛車牌號碼1310—FJ號自小客車，行經台
    二線88.5公里處有燈光號誌管制之交岔路口時貿然闖紅燈，
    經臺北縣政府警察局瑞芳分局金瓜石派出所員警依法攔停舉
    發「行經有燈光號誌管制路口直行闖紅燈」之違規，惟異議
    人當場拒簽收，異議人不服向交通部公路總局新竹區監理所
    中壢監理站（下簡稱原處分機關）提出申訴，經原處分機關
    認異議人仍有上開違規情事，遂於96年5 月8 日以壢監裁字
    第裁53—C00000000 號裁決書，依道路交通管理處罰條例第
    53條第1 項規定裁處新台幣（下同）2,700 元，並依同條例
    第63條第1 項第3 款之規定，併記異議人違規點數3 點
二、本件異議意旨略以：異議人確有於96年2 月6 日14時20分許
    ，駕駛車牌號碼1310－FJ號自用小客車行經台二線88.5公里
    處，然並無闖越紅燈之情事，當時該路口之交通號誌顯示為
    綠燈，而員警距離該路口有300 、400 公尺之遠，根本無法
    看清當時之交通號誌，是原處分之處罰顯有不當，爰依法聲
    明異議，請求撤銷原處分。
三、按汽車駕駛人，行經有燈光號誌管制之交岔路口闖紅燈者，
    處新臺幣1,800 元以上5,400 元以下罰鍰；汽車駕駛人有第
    53條違規行為者除依原條款處罰鍰外，並予記違規點數3 點
    。道路交通管理處罰條例第53條第1 項、第63條第1 項第 3
    款分別定有明文。
四、經查：
  (一)證人即舉發本件交通違規事件之警員卓明宏於本院調查時證
    述：舉發當日伊係與同事在台二線88.5公里處執行路檢勤務
    ，伊與同事站在路邊，距離十字路口約有100 公尺至150 公
    尺左右，當時異議人是從宜蘭往基隆方向行駛，伊是站在異
    議人前進方向的前方，看到異議人闖紅燈就將異議人攔停，
    並依法告發，當時異議人前方的車輛是闖越黃燈並非紅燈，
    所以未將該輛車攔停，異議人後方並無車輛跟著闖越紅燈，
    況因為該處是下坡路段，為了安全起見在該路口前方設有1
    個警示燈，可以顯示前方路口的號誌，異議人應該在警示燈
    的地方就知道前方路口是紅燈，但異議人還是闖越紅燈，因
    為伊依法告發異議人後，異議人拒絕簽收舉發單，異議人的
    太太還在旁邊勸說異議人，異議人將車子開走後有返回拿取
    行照，伊還有再勸異議人簽收舉發單，但異議人還是不願意
    簽名，且說要向服務機關申訴，所以伊印象很深刻等語（見
    本院96年6 月28日筆錄），證人卓明宏與異議人無任何仇隙
    ，衡諸常情，證人卓明宏應無設詞誣陷異議人，而致己身陷
    於偽證重罪危險之理，其所為證言自堪採信；另依本件卷存
    證據資料並無任何證據，足以證明證人卓明宏上開證述係屬
    虛偽，亦無任何足以令人顯信其證述為不可採之品行證據或
    前科證據存在，本院自不得僅以證人卓明宏為舉發本件之警
    察人員，而全盤抹煞其基於證人資格所證述內容，而員警舉
    發違反道路交通管理處罰條例所列違規事實，本質為行政處
    分，基於公務員為公法上行為具有公信力原則，該行政行為
    當可被推定為真正，其據以依法處分之事實認定亦為正確無
    誤，是異議人空言辯稱：當時路口之交通號誌為綠燈，其並
    無闖越紅燈之情事云云，顯屬卸責之詞，不足採信。
  (二)綜上所述，本件事證明確，異議人所駕駛車牌號碼1310—FJ
    號自用小客車有前述違規行為，已堪認定。從而，原處分機
    關依道路交通管理處罰條例第53條第1 項之規定及違反道路
    交通管理事件統一裁罰基準及處理細則所訂之違反道路交通
    管理事件統一裁罰基準表，裁處異議人罰鍰2,700 元，並依
    同條例第63條第1 項第3 款之規定記違規點數3 點，於法洵
    無不合。異議人執前詞否認而聲明異議，指摘原處分不當，
    非有理由，應予駁回。
據上論斷，應依道路交通管理處罰條例第87條第2 項，道路交通
案件處理辦法第19條，裁定如主文。
中    華    民    國    96    年    7     月    9     日
                    交通法庭  法  官  張淑華
以上正本證明與原本無異。
如不服本裁定，應於送達後5 日內，向本院提出抗告狀。
                              書記官    郭中明
中    華    民    國    96    年    7     月    18     日
